臺灣高等法院交通事件裁定　　　　 　 96年度交抗字第759 號
抗　告　人　甲○○
上列抗告人因違反道路交通管理處罰條例案件，不服臺灣板橋地
方法院中華民國96年9 月12日裁定（95年度交聲字第1790號），
提起抗告，本院裁定如下：
    主  文
抗告駁回。
    理  由
壹、本件原處分機關係以異議人駕駛牌照號碼JSP－100號重機車
    〔車主王元森，車籍地：臺中縣霧峰鄉○○村○○路456 巷
    15號〕，於民國〔下同〕95年7月22日8時58分許，在臺北縣
    板橋市縣○○道與雙十路口，有「違反處罰條例之行為，不
    聽勤務人員制止」之違規事實，乃依道路交通管理處罰條例
    第60條第1項、第63條第1項規定，裁決「自收受本裁決書之
    次日起20日內，依最低罰鍰處新臺幣3,000 元整；逾期則依
    統一裁罰基準表裁處」、「罰鍰新臺幣6,000 元，並依第63
    條第1項記違規點數壹點。罰鍰限95年12月1日前繳納」、「
    上開罰鍰逾95年12月1 日仍不繳納者，依法移送強制執行」
    ；異議人否認上揭違規事實，爭執主張案發之際，伊曾遵執
    勤員警指揮停車，但停車後，執勤員警卻『到旁邊叫另外壹
    台機車』，執勤員警既不理伊〔異議人〕，伊〔異議人〕以
    為員警非將伊攔停而係攔後邊機車，伊〔異議人〕就騎走；
    待騎走幾十公尺後，雖聽到『嗶』壹聲，但不知道是否在嗶
    伊〔異議人〕，而未予理會等由，聲明異議。
貳、查案發之際，現場路口號誌顯示「紅燈」，異議人「直接左
    轉」壹節，業據其於原審訊問時承認此部分違規在卷，堪認
    案發之際，異議人駕駛汽車確有違反道路交通管理處罰條例
    之行為；證人即本案舉發員警楊書勳原審結稱：「〔在吹哨
　　之前，是否有將異議人攔停？〕對。因為當時有兩台違規，
  　所以我想將貳台均攔停下再告發。不然第壹台會誤會不攔第
    貳台。異議人當時有停下來，在我去攔第貳台時，他就騎走
    ，．．．」，與異議意旨，互核相符，異議人主張案發之際
  　，伊曾遵執勤員警指揮停車壹節，信為真正。惟證人楊書勳
    另證稱：「〔異議人回頭時有無表明你攔查的人為異議人？
　　〕我有吹哨，同時回轉180 度，面向他的方向，並叫他不要
    走。我有比手勢。」，異議人亦明確陳述伊〔異議人〕聽到
    哨音，互核相符，顯見，異議人『重行駕車離去』之際，員
    警楊書勳確以手勢及哨音指揮、制止異議人離去，凡此，堪
    認異議人確有「拒絕停車接受稽查而逃逸」之事實。
參、原審以原處分機關據前開違規事實裁決處分異議人如前，固
    非無見。惟〔一〕本件原舉發機關係以異議人於案發時、地
    ，駕駛汽車有違反道路交通管理處罰條例之行為，經交通勤
    務警察　制止時，『拒絕停車接受稽查而逃逸』，乃依法舉
    發，此有本件舉發違反道路交通管理事件通知單足參，異議
    人確有此部分違規，業見前述；原處分機關逕自認定異議人
    有「違反處罰條例之行為，不聽勤務人員制止」之舉發違規
    事實，與卷內事證即有未合。〔二〕按道路交通管理處罰條
    例第65條立法意旨，係指原處分於「確定」後始有執行力。
    乃原處分機關裁決如前，竟逕自裁決受處分人「罰鍰限95年
    12月1日前繳納」、「上開罰鍰逾95年12月1日仍不繳納者，
    依法移送強制執行」，以上列處分礙及憲法保障之受處分人
    依法爭訟之權，核非適法。異議人確有本件舉發違規事實，
    業見前述，異議人執前情聲明異議，非有理由，惟原處分既
    有可議，自應將原處分撤銷，裁定甲○○汽車駕駛人，駕駛
    汽車有違反道路交通管理處罰條例之行為，經交通勤務警察
    制止時，拒絕停車接受稽查而逃逸，處罰鍰新臺幣4,000 元
    ，並記違規點數壹點。
肆、經核原審認事用法均無不合，且抗告人拒絕停車接受稽查而
    逃逸已如前述，抗告人抗告否認有「拒絕停車接受稽查而逃
    逸」之事實，核無理由，應予以駁回。
據上論結，應依道路交通案件處理辦法第26條、刑事訴訟法第41
2條，裁定如主文。
中　　華　　民　　國　　96　　年　　10　　月　　9 　　日
　　　　　　　　　刑事第十一庭審判長法　官  張連財
　　　　　　　　　　　　　　　　　  法　官  林明俊
　　　　　　　　　　　　　　　　　  法　官  楊照男
以上正本證明與原本無異。
不得再抗告。
                                    書記官  陳秋雄
中　　華　　民　　國　　96　　年　　10　　月　　9 　　日
